【裁判字號】    90,裁,279
【裁判日期】    900503
【裁判案由】    土地徵收
【裁判全文】
最  高  行  政  法  院  裁  定                      九十年度裁字第二七九號
    聲  請  人  甲○○
右聲請人與相對人新竹縣政府間土地徵收事件，聲請人對本院中華民國八十九年一月
六日八十九年度裁字第一號裁定不服，聲請再審。本院裁定如左：
    主  文
再審之聲請駁回。
再審訴訟費用由聲請人負擔。
    理  由
一、按當事人對於本院所為之裁定聲請再審，於行政訴訟法修正施行前，必須原裁定
    具有行政訴訟法第二十八條所列各款情形之一者，始得為之，此觀之同法第三十
    條準用第二十八條之規定殊明。次按「所謂『適用法規顯有錯誤』，係指原判決
    所適用之法規與該案應適用之現行法規相違背，或與解釋判例有所牴觸者而言，
    至於法律上見解之歧異，再審原告對之縱有爭執，要難謂為適用法規錯誤，而據
    為再審之理由。」本院六十二年判字第六一○號著有判例。
二、本件聲請人聲請再審之本院八十九年度裁字第一號裁定（下稱原裁定），係以：
    聲請人所有坐落新竹縣竹東鎮○○段竹東小段四四之八、四四之二四、四四之二
    五地號土地，經相對人於民國七十八年五月一日公告徵收，作為道路工程用地。
    嗣原告於八十六年七月七日具申請書，以補償費逾期發放，土地徵收已失其效力
    為由，向相對人請求撤銷系爭土地之徵收、塗銷徵收登記返還土地並重行徵收補
    償。相對人予以否准，聲請人不服，提起訴願，經臺灣省政府決定駁回，提起再
    訴願，內政部以該申請書真意實係主張土地徵收失效，至土地徵收是否失效，應
    由原核准徵收機關臺灣省政府依權責認定，爰撤銷原決定及原處分，命相對人移
    請臺灣省政府為適法之處理。嗣臺灣省政府以八十七年四月九日府地二字第二四
    八○五號函復聲請人並副知相對人，謂本件無徵收失效之問題。相對人則以八十
    七年四月二十日府地劃字第三五七七六號將同旨函復聲請人。聲請人對相對人上
    開函復不服，提起訴願。查本件徵收係由相對人報奉臺灣省政府七十七年十二月
    二十九日七七府地四字第一六二一九九號函核准，臺灣省政府已函知聲請人，相
    對人並非有權准駁之機關，其前開函復僅係將臺灣省政府認定本件不發生徵收核
    准失效之處分通知聲請人，屬事實之通知，自非行政處分等情，爰駁回聲請人於
    前程序之訴，經核並無不合。本件聲請人不服原裁定，提起本件再審之聲請，雖
    已陳明以原裁定適用法規顯有錯誤作為聲請理由，惟其並未指出原裁定與該案應
    適用之現行法規如何相違背，或與解釋判例有所牴觸；至其所稱整個徵收程序是
    相對人所為，聲請人主張徵收失效而為請求，自應向相對人為之等語，核屬與原
    裁定有法律上見解之歧異，揆諸首開說明，要難謂原裁定適用法規錯誤，聲請人
    之聲請為無理由，應予駁回。
據上論結，本件再審之聲請為無理由，爰依行政訴訟法施行法第二條、行政訴訟法第
二百八十三條、第二百七十八條第一項、第一百零四條、民事訴訟法第九十五條、第
七十八條，裁定如主文。
中    華    民    國     九十        年      五      月       三        日
                    最 高 行 政 法 院  第 四 庭
                                審 判 長 法  官      葉  振  權
                                         法  官      鍾  耀  光
                                         法  官      吳  錦  龍
                                         法  官      劉  鑫  楨
                                         法  官      吳  明  鴻
右  正  本  證  明  與  原  本  無  異
                                         法院書記官  阮  桂  芬
中    華    民    國     九十        年      五      月       三        日


司法院資訊處製作；財團法人民間司法改革基金會備份。
